【裁判字號】    97,台上,6007
【裁判日期】    971127
【裁判案由】    違反毒品危害防制條例
【裁判全文】
最高法院刑事判決            九十七年度台上字第六００七號
上  訴  人  甲○○
選任辯護人  陳姝樺律師
上列上訴人因違反毒品危害防制條例案件，不服台灣高等法院台
南分院中華民國九十七年九月二十三日第二審判決（九十七年度
上訴字第七○二號，起訴案號：台灣雲林地方法院檢察署九十六
年度毒偵字第一三三八號），提起上訴，本院判決如下：
    主  文
上訴駁回。
    理  由
按刑事訴訟法第三百七十七條規定，上訴於第三審法院，非以判
決違背法令為理由，不得為之。是當事人提起第三審上訴，應以
原判決違背法令為理由，係屬法定要件。如果上訴理由書狀並未
依據卷內訴訟資料，具體指摘原判決不適用何種法則或如何適用
不當，或所指摘原判決之違法情事，顯與法律規定得為第三審上
訴理由之違法情形不相適合時，均應認其上訴為違背法律上之程
式，予以駁回。本件原判決維持第一審論處上訴人甲○○施用第
一級毒品罪刑之判決，駁回其在第二審之上訴，已詳敘所憑之證
據及認定之理由，從形式上觀察，並無任何違背法令之處。查審
判期日之訴訟程序，專以審判筆錄為證，刑事訴訟法第四十七條
定有明文。原審民國九十七年九月九日上午十一時十分審判期日
，審判長先對上訴人踐行人別訊問後，始依法次第進行審判程序
，有該次審判筆錄在卷可稽（原審卷第四七頁），所踐行之訴訟
程序，核無不合。而上訴人係於九十六年一月二十一日因另犯竊
盜案件（原法院九十六年度上易字第三八八號）解送至台灣雲林
看守所羈押時，經該所採集其尿液送驗，檢出嗎啡陽性反應而查
獲其施用第一級毒品犯行。原判決理由雖誤載：「本案係上訴人
於上開案件判決確定後，將其解送監所執行時，經驗尿結果再查
獲」、「九十七年一月四日執行完畢後……竟再有本件犯行」等
語，究於判決本旨無生影響，自不得據為上訴第三審之適法理由
。又量刑之輕重，係屬事實審法院得依職權自由裁量之事項，苟
以行為人之責任為基礎，斟酌刑法第五十七條各款所列情狀，未
逾越法定刑度，即不容任意指為違法。第一審判決於量刑時，已
具體審酌上訴人經觀察、勒戒後，仍不知戒絕，一再耽溺於毒品
等一切情狀，量處有期徒刑一年二月，並依法減刑為有期徒刑七
月，原判決認為妥適，予以維持，亦無不當。至於上訴人犯罪後
羈押於看守所內，無從再吸食毒品，驗尿無毒品反應，自屬當然
，其所提出中信Ｘ光醫事檢驗所之尿液檢驗報告單，原判決未予
審酌，並說明其不予採納之理由，仍無判決理由欠備之違法。另
原判決理由將其長男蕭名羽誤載為「次女」，乃判決文字之誤寫
，非不得以裁定更正之，與量刑之輕重無關，尤無違法可言。上
訴意旨未依據卷內資料，具體指摘原判決如何違背法令，置原判
決之論敘於不顧，仍執陳詞，對原審採證認事量刑職權之適法行
使，任意爭執，難謂已符合首揭法定上訴要件，其上訴違背法律
上之程式，應予駁回。
據上論結，應依刑事訴訟法第三百九十五條前段，判決如主文。
中    華    民    國  九十七  年    十一  月  二十七  日
                      最高法院刑事第十一庭
                          審判長法官  花  滿  堂
                                法官  黃  正  興
                                法官  陳  東  誥
                                法官  林  錦  芳
                                法官  洪  昌  宏
      本件正本證明與原本無異
                                      書  記  官
中    華    民    國  九十七  年   十二   月    一   日
                                                      Ｖ


司法院資訊處製作；財團法人民間司法改革基金會備份。
